【裁判字號】    88,易,1244
【裁判日期】    890413
【裁判案由】    違反商標法
【裁判全文】
臺灣士林地方法院刑事判決                        八十八年度易字第一二四四號
    公  訴  人  臺灣士林地方法院檢察署檢察官
    被      告  甲○○
右列被告因違反商標法案件，經檢察官提起公訴（八十八年度字第二一九六號），本
院判決如左：
    主  文
甲○○共同明知為意圖欺騙他人，於同一商品使用相同於他人註冊商標之圖樣商品而
輸入，累犯，處有期徒刑陸月，併科罰金新臺幣伍萬元，有期徒刑如易科罰金，罰金
如易服勞役，均以參佰元（即新臺幣玖佰元）折算壹日。
扣案仿冒皮包捌拾玖個及皮夾壹佰壹拾肆個，均沒收。
    事  實
一、甲○○（原名蔣書幹，於民國八十七年一月十六日改名）有妨害兵役及違反商標
    法前科，最近一次於民國八十五年間因違反商標法案件，經法院判處有期徒刑六
    月確定，於民國八十五年五月廿二日易科罰金執行完畢，猶不知悔悟，復明知如
    附表編號一、二所示之商標圖樣，已由義大利商芬蒂國際有限公司向我國經濟部
    中央標準局（現已改制為智慧財產局）申請註冊取得商標專用權，指定使用於書
    包、手提箱袋、旅行袋、皮夾等商品，現仍在專用期間，竟於八十七年十一月間
    （起訴書誤為六月間），明知大陸地區某不詳姓名男子所生產販售之皮包、皮夾
    ，均係使用相同於附表所示商標圖樣之同一商品，竟與乙○○（另案偵查中）共
    同基於犯意之聯絡，由乙○○在大陸地區接洽購入仿冒附表所列商標圖樣之皮包
    八十九個、皮夾一百十四個後，裝運至甲○○所進口其他貨物之貨櫃中輸入國內
    ，並藏放在臺北縣永和市○○路二九三號一樓倉庫內。迄同年十二月十九日，為
    法務部調查局臺中縣調查站調查員在前址當場查獲，並扣得仿冒前開商標圖樣之
    皮包八十九個及皮夾一百十四個。
二、案經法務部調查局臺中縣調查站移請臺灣臺中地方法院檢察署檢察官呈請臺灣高
    等法院檢察署檢察長，核轉臺灣士林地方法院檢察署檢察官偵查起訴。
    理  由
一、訊據被告甲○○固坦承為調查人員於其倉庫內查獲仿冒皮包、皮夾，惟否認有違
    反商標法犯行，辯稱：查獲之皮包、皮夾係乙○○託其帶回，伊不知該物為仿冒
    品云云。經查：上述查獲之皮包、皮夾等物，均係仿冒附表所示商標圖樣商品等
    情，已據被害人義大利商芬蒂國際有限公司在台代理商均得貿易有限公司職員劉
    銘忠鑑定無誤，並有鑑定報告書一紙在卷可稽，且附表所示之商標圖樣早經被害
    人義大利商芬蒂國際有限公司向我國經濟部中央標準局申請註冊取得商標專用權
    ，指定使用於書包、手提箱袋、旅行袋、皮夾等商品，現今仍在專用期間內，有
    卷附商標註冊證及延展紀錄各二份可按，被告雖辯稱係友人乙○○所寄存，即乙
    ○○亦到庭供稱查獲之皮件係其友人交予抵債，惟被告於調查人員訊問時已供明
    該批皮件係乙○○委其代為銷售，嗣後於偵查中先則改稱係謝某之高雄友人放在
    其倉庫內，要讓伊看要不要（見臺灣士林地方法院檢察署八十八年度偵字第二一
    九六號偵查卷第六至七頁），旋即又改稱係乙○○之友人吳先生給謝後，在大陸
    與其貨櫃一起運入（見同上卷第卅五頁），被告先後供述不一及證人附和之詞，
    已難憑信，且被告從事皮件生意多年，並在八十五年間因販賣仿冒皮爾卡登皮夾
    經判處徒刑確定，有卷附刑事判決書一份可憑，果真事先不知，豈有未予檢視即
    隨意讓不明之貨物寄存其倉庫之理，況本件被告所使用之（○二）000000
    00號電話，於八十八年十一月間經法務部調查局台中縣調查站聲請台灣台中地
    方法院檢察署核發通訊監察書實施電話監聽，其中被告曾於電話中與大陸地區不
    詳男子對話，要求對方先不要做「ＰＲＡＤＡ」，應先做「ＦＥＮＤＩ」，有卷
    附監訊監察書、調查站譯文、本院錄音帶勘驗筆錄各一份及監聽錄音帶可證，堪
    信查獲之仿冒「ＦＥＮＤＩ」皮包、皮夾係被告自始知情購入輸入國內無疑，被
    告雖辯稱該對話真意係要求廠商製作其自己申請之商標「ＦＪ」（奧奇），惟該
    商標不論讀音、形式均與「ＦＥＮＤＩ」相去甚遠，自無混淆之理，被告所辯要
    難採，此外復有扣案之仿冒皮包、皮夾可資佐證，被告犯行堪予認定，應依法論
    科。
二、核被告甲○○所為，係犯商標法第六十三條明知為仿冒商標商品而輸入罪。被告
    與乙○○共同犯罪，彼此間有犯意聯絡及行為分擔，均為共同正犯。被告於八十
    五年間因違反商標法案件，經法院判處有期徒刑六月確定，甫於民國八十五年五
    月廿二日易科罰金執行完畢，有卷附臺灣高等法院檢察署被告前案紀錄簡覆表可
    按，其受有期徒刑之執行完畢，五年內再犯有期徒刑以上之罪，為累犯，應依法
    加重其刑。爰審酌被告犯罪動機、目的、手段、輸入之數量，及犯後否認犯行，
    態度不佳等一切情狀，量處如主文所示之刑，並諭知易科罰金及易服勞役之折算
    標準，以示懲儆。扣案之皮包、皮夾均係被告犯商標法第六十三條所輸入之罪，
    應依同法第六十四條規定宣告沒收之。
據上論斷，應依刑事訴訟法第二百九十九條第一項前段、商標法第六十三條、第六十
四條、刑法第十一條前段、第二十八條、第四十七條、第四十一條、第四十二條第二
項、罰金罰鍰提高標準條例第二條，判決如主文。
本案經檢察官黃惠玲到庭執行職務。
中      華      民      國      八十九      年      四    月    十三    日
                                臺灣士林地方法院刑事第一庭
                                    法  官
右正本證明與原本無異。
如不服本判決，應於判決送達後十日內，向本院提出上訴狀。
附表一：（商標圖樣）
┌──┬───────┬─────┬─────────┬────────┐
│編號│商  標  圖  樣│ 註冊號數 │專用期間及延展期間│專   用  商   品│
├──┼───────┼─────┼─────────┼────────┤
│    │   Ｉ         │第一五七七│民國七十年八月十六│書包、手提箱袋、│
││   Ｄ         │五一號    │日至八十年八月十五│旅行袋、皮夾及一│
│ 一 │   Ｎ         │          │日，又自八十年八月│切應屬本類之商品│
│    │   Ｅ         │          │十六日起延展至九十│。              │
│    │   Ｆ         │          │年八月十五日。    │                │
├──┼───────┼─────┼─────────┼────────┤
│    │              │第一五七七│同右              │同右。          │
│    │              │五○號    │                  │                │
│    │              │          │                  │                │
│ 二 │              │          │                  │                │
│    │              │          │                  │                │
│    │              │          │                  │                │
└──┴───────┴─────┴─────────┴────────┘


司法院資訊處製作；財團法人民間司法改革基金會備份。
